臺灣花蓮地方法院刑事判決　　　　　　　 96年度訴字第162號
公　訴　人　臺灣花蓮地方法院檢察署檢察官
被　　　告　乙○○
　　　　　　　　　（現另案羈押於臺灣花蓮看守所）
上列被告因違反毒品危害防制條例案件，經檢察官提起公訴（96
年度毒偵字第41號），由本院合議庭裁定改依簡式審判程序審理
，並判決如下：
    主  文
乙○○施用第壹級毒品，累犯，處有期徒刑玖月。
    事  實
一、乙○○前於民國87年間因施用第 2級毒品安非他命案件，經
    依臺灣臺東地方法院87年度毒聲字第 195號裁定送觀察、勒
    戒後，認無繼續施用毒品之傾向，而由臺灣臺東地方法院檢
    察署檢察官於87年11月26日以87年度偵字第2331號為不起訴
    處分確定；復於88年間因再次施用第 2級毒品安非他命案件
    ，經依臺灣雲林地方法院88年度毒聲字第 203號裁定送觀察
    、勒戒後，亦認無繼續施用毒品之傾向，而由臺灣雲林地方
    法院檢察署檢察官於88年 2月26日以88年度偵字第1117號為
    不起訴處分確定；再於88年間因施用施用第 2級毒品安非他
    命，除由臺灣臺東地方法院檢察署檢察官聲請送強制戒治之
    外（強制戒治部分，嗣於90年 1月14停止戒治付保護管束期
    滿），另以88年度偵字第2679號提起公訴，並經臺灣臺東地
    方法院以89年度易字第67號判處有期徒刑 7月確定；另於92
    年間因施用毒品案件，經臺灣臺東地方法院檢察署檢察官以
    92年度毒偵字第87號提起公訴並聲請強制戒治（強制戒治部
    分，於92年12月22日執行完畢出所），並由臺灣臺東地方法
    院以92年度訴字第 224號判處應執行有期徒刑1年2月確定，
    甫於94年 2月28日縮刑期滿執行完畢，詎其猶不知悔改，且
    未戒除毒癮，另基於施用第1級毒品海洛因之犯意，於95年9
    月14日下午 4時許，以針筒注射之方式，在位於臺東市○○
    路一帶之友人住處內施用海洛因 1次，隨即於當日為警查獲
    後採尿送驗之結果，呈嗎啡及可待因均陽性反應，始循線查
    悉上情。
二、案經花蓮縣警察局玉里分局報告臺灣花蓮地方法院檢察署檢
    察官偵查起訴。
    理  由
一、上開犯罪事實，業經被告乙○○於本院審理時自白不諱，並
    有毒品案件尿液檢體採集送驗紀錄表及慈濟大學濫用藥物檢
    驗中心檢驗總表各 1份附卷可資佐證，足認被告自白與事實
    相符。再被告有事實欄所示之施用毒品前科，亦有臺灣高等
    法院被告前案紀錄表、刑案人犯在監最新資料報表各 1份在
    卷可參，是被告於強制戒治執行完畢後，5 年內再犯本件施
    用毒品之罪，其事證明確，應依法論科。
二、按海洛因係毒品危害防制條例第2條第2項第1款所稱之第1級
    毒品，是核被告所為，係犯上開條例第10條第1項之施用第1
    級毒品罪。又被告於92年間因施用毒品案件，經臺灣臺東地
    方法院以92年度訴字第 224號判處應執行有期徒刑1年2月確
    定，甫於94年 2月28日縮刑期滿執行完畢一節，有臺灣高等
    法院被告前案紀錄表1份在卷足憑，其於5年以內故意再犯本
    件有期徒刑以上之罪，為累犯，應依刑法第47條第 1項規定
    加重其刑。爰審酌被告前有多次施用毒品之前科，並先後歷
    經觀察、勒戒及強制戒治等戒毒之療程，卻未能戒除毒品之
    誘惑，且其正值成年，竟不思謀求工常生活，僅因工作不順
    遂，即又開始沾染施用毒品之惡習，戕害身心甚鉅，惟其犯
    後坦承犯行，態度尚稱良好，並衡諸其生活狀況、施用毒品
    之手段、動機等一切情狀，量處如主文所示之刑，以資警惕
    。
三、末按「除被告所犯為死刑、無期徒刑、最輕本刑為 3年以上
    有期徒刑之罪或高等法院管轄第1審案件者外，於前條第1項
    程序進行中，被告先就被訴事實為有罪之陳述時，審判長得
    告知被告簡式審判程序之旨，並聽取當事人、代理人、辯護
    人及輔佐人之意見後，裁定進行簡式審判程序。」刑事訴訟
    法第 273條之1第1項定有明文。查本件被告所犯毒品危害防
    制條例第10條第1項之施用第1級毒品罪，其法定刑非最輕本
    刑為3年以上有期徒刑之罪，且被告於本院96年4月13日準備
    程序進行中，復就被訴之事實為有罪之陳述，經告知被告簡
    式審判程序之旨，被告及公訴人對於本件改依簡式審判程序
    審理均表示同意，是本院即依前揭刑事訴訟法規定，裁定本
    件進行簡式審判程序，附此敘明。
據上論斷，應依刑事訴訟法第273條之1第1項、第299條第 1項前
段，毒品危害防制條例第10條第 1項，刑法第11條前段、第47條
第1項，判決如主文。
本案經檢察官甲○○到庭執行職務。
中　　華　　民　　國　　96　　年　　4 　　月　　27　　日
                        臺灣花蓮地方法院刑事第二庭
                            法  　官　  楊  仲  農
上列正本證明與原本無異。
如對本判決不服，應於送達後10日內，向本院提出上訴狀。（應
抄附繕本）
                             書記官
中　　華　　民　　國　　96　　年　　4 　　月　　27　　日
附錄本判決論罪之法律條文：
毒品危害防制條例第10條：
施用第一級毒品者，處六月以上五年以下有期徒刑。
施用第二級毒品者，處三年以下有期徒刑。
毒品危害防制條例第18條第1項：
查獲之第一、二級毒品及專供製造或施用第一、二級毒品之器具
，不問屬於犯人與否，均沒收銷燬之；查獲之第三、四級毒品及
製造或施用毒品之器具，無正當理由而擅自持有者，均沒入銷燬
之。但合於醫藥、研究或訓練之用者，得不予銷燬。
